---
title: "Практическая работа №4"
author: "Солдатенкова Ксения БИСО-03-20"
format: 
  md:
    output-file: README.md
editor: visual
output: md_document
---

## Цель работы

1\. Зекрепить практические навыки использования языка программирования R для обработки данных

2\. Закрепить знания основных функций обработки данных экосистемы tidyverse языка R

3\. Закрепить навыки исследования метаданных DNS трафика

## Ход работы

### Подготовка данных

1\. Импортируйте данные DNS

```{r}
library(tidyverse)
```

```{r}
library(readr)
```

```{r}
header_df <- read.csv(file="header.csv")
```

```{r}
header_df
```

```{r}
dns_log <- read.csv(file="dns.log", header = FALSE, sep = "\t", encoding = "UTF-8")
```

```{r}
head(dns_log, 10)
```

2\. Добавьте пропущенные данные о структуре данных (назначении столбцов)

```{r}
header_df[3, "Field"] <- "id.orig_h"
header_df[3, "Type"] <- "addr"
header_df[4, "Field"] <- "id.resp_h"
header_df[4, "Type"] <- "addr"
header_df[4, "Description"] <- "Response IP"
```

```{r}
header_df_n <- header_df %>% add_row(Field = 'id.orig_p', Type = 'port', Description = 'Origin port', .before = 4)
```

```{r}
header_df_n <- header_df_n %>% add_row(Field = 'id.resp_p', Type = 'port', Description = 'Response port', .before = 6)
```

```{r}
header_df_n
```

3\. Преобразуйте данные в столбцах в нужный формат

```{r}
field_n<-header_df_n[,1]
colnames(dns_log)<-field_n
dns_log$ts <- as.POSIXct(dns_log$ts, origin="1970-01-01")
```

4\. Просмотрите общую структуру данных с помощью функции glimpse()

```{r}
glimpse(header_df)
```

```{r}
glimpse(dns_log)
```

### Анализ

4\. Сколько участников информационного обмена в сети Доброй Организации?

```{r}
unique_part <- union(unique(dns_log$id.orig_h), unique(dns_log$id.resp_h))
unique_part %>% length()
```

5\. Какое соотношение участников обмена внутри сети и участников обращений к внешним ресурсам?

```{r}
internal_ip_pattern <- c("192.168.", "10.", "100.([6-9]|1[0-1][0-9]|12[0-7]).", "172.((1[6-9])|(2[0-9])|(3[0-1])).")
internal_ips <- unique_part[grep(paste(internal_ip_pattern, collapse = "|"), unique_part)]
internal <- sum(unique_part %in% internal_ips)
external <- length(unique_part) - internal

ratio <- internal / external
ratio
```

6\. Найдите топ-10 участников сети, проявляющих наибольшую сетевую активность.

```{r}
top_active <- dns_log %>%
  group_by(id.orig_h) %>%
  summarise(requests = n()) %>%
  arrange(desc(requests)) %>%
  top_n(10, requests)

print(top_active)
```

7\. Найдите топ-10 доменов, к которым обращаются пользователи сети и соответственное количество обращений.

```{r}
top_domains <- dns_log %>%
  group_by(domain = tolower(`query `)) %>%
  summarise(requests = n()) %>%
  arrange(desc(requests)) %>%
  top_n(10, requests)

print(top_domains)
```

8\. Опеределите базовые статистические характеристики (функция summary() ) интервала времени между последовательным обращениями к топ-10 доменам.

```{r}
top_domains_filtered <- dns_log %>% 
  filter(tolower(`query `) %in% top_domains$domain) %>%
  arrange(ts)
time_interval <- diff(top_domains_filtered$ts)

summary(time_interval)
```

9\. Часто вредоносное программное обеспечение использует DNS канал в качестве канала управления, периодически отправляя запросы на подконтрольный злоумышленникам DNS сервер. По периодическим запросам на один и тот же домен можно выявить скрытый DNS канал. Есть ли такие IP адреса в исследуемом датасете?

```{r}
ip_domains <- dns_log %>%
  group_by(ip = id.orig_h, domain = tolower(`query `)) %>%
  summarise(requests = n(), .groups = 'drop') %>%
  filter(requests > 1)

unique_ips_with_period_req <- unique(ip_domains$ip)
unique_ips_with_period_req %>% length()
```

```{r}
head(unique_ips_with_period_req, 10)
```

### Обогащение данных

10\. Определите местоположение (страну, город) и организацию-провайдера для топ-10 доменов. Для этого можно использовать сторонние сервисы, например https://check-host.net/ip-info?host=www.apple.com&csrf_token=d6df11b1e07358714e561aefdedc2aa74974c758.

```{r}
top_domains
```

1\. teredo.ipv6.microsoft.com

-   IP: 20.112.250.133

-   Country: USA

-   City: Des Moines

-   Provider organization: Microsoft Corporation

2\. tools.google.com

-   IP: 108.177.127.139

-   Country: USA

-   City: Mountain View

-   Provider organization: Google LLC

3\. www.apple.com

-   IP: 2.21.16.234

-   Country: Belgium

-   City: Brussels

-   Provider organization: Akamai Technologies

4\. time.apple.com

-   IP: 17.253.28.123

-   Country: UK

-   City: Slough

-   Provider organization: Apple Inc.

5\. safebrowsing.clients.google.com

-   IP: 108.177.119.101

-   Country: USA

-   City: Mountain View

-   Provider organization: Google LLC

6\. 44.206.168.192.in-addr.arpa

-   IP: 44.206.168.192

-   Country: USA

-   City: Ashburn

-   Provider organization: Amazon.com

## Вывод

Освоили анализ DNS логов с помощью программного пакета dplyr языка программирования R
