---
title: "Практическая работа №1"
author: "Солдатенкова Ксения БИСО-03-20"
format: 
  md:
    output-file: README.md
editor: visual
output: md_document
---

## Цель работы

1\. Зекрепить практические навыки использования языка программирования R для
обработки данных
2\. Закрепить знания основных функций обработки данных экосистемы tidyverse
языка R
3\. Закрепить навыки исследования метаданных DNS трафика

## Ход работы

### Подготовка данных

1\. Импортируйте данные DNS

```{r}
library(tidyverse)
```
```{r}
library(readr)
```
```{r}
header_df <- read.csv('C:/Users/user/Documents/IATPUIB/lab4/header.csv')
```
```{r}
header_df
```
```{r}
dns_log <- read.csv("C:/Users/user/Documents/IATPUIB/lab4/dns.log", sep='\t')
```
```{r}
dns_log
```


2\. Добавьте пропущенные данные о структуре данных (назначении столбцов)
```{r}
header_df[3, "Type"] <- "record"
header_df[4, "Field"] <- "id.resp_h"
header_df[4, "Type"] <- "addr"
header_df[4, "Description"] <- "Response IP"
```
```{r}
header_df
```
```{r}
header_df_n <- header_df %>% add_row(Field = 'id.orig_p', Type = 'port', Description = 'Origin port', .before = 4)
```
```{r}
header_df_n
```


```{r}


header_df_n <- header_df_n %>% add_row(Field = 'id.resp_p', Type = 'port', Description = 'Response port', .before = 6)
```
```{r}
header_df_n
```


3\. Преобразуйте данные в столбцах в нужный формат


4\. Просмотрите общую структуру данных с помощью функции glimpse()

```{r}
glimpse(header_df)
```

### Анализ

4\. Сколько участников информационного обмена в сети Доброй Организации?

5\. Какое соотношение участников обмена внутри сети и участников обращений к внешним ресурсам?

6\. Найдите топ-10 участников сети, проявляющих наибольшую сетевую активность.

7\. Найдите топ-10 доменов, к которым обращаются пользователи сети и соответственное количество обращений

8\. Опеределите базовые статистические характеристики (функция summary() ) интервала времени между последовательным обращениями к топ-10 доменам.

9\. Часто вредоносное программное обеспечение использует DNS канал в качестве канала управления, периодически отправляя запросы на подконтрольный злоумышленникам DNS сервер.
По периодическим запросам на один и тот же домен можно выявить скрытый DNS канал. Есть ли такие IP адреса в исследуемом датасете?

### Обогащение данных

10. Определите местоположение (страну, город) и организацию-провайдера для топ-10 доменов. Для этого можно использовать сторонние сервисы, например https://v4.ifconfig.co.
