---
title: "Практическая работа №5"
author: "Солдатенкова Ксения БИСО-03-20"
format: 
  md:
    output-file: README.md
editor: visual
output: md_document
---

## Цель работы

1\. Получить знания о методах исследования радиоэлектронной обстановки.

2\. Составить представление о механизмах работы Wi-Fi сетей на канальном и
сетевом уровне модели OSI.

3\. Зекрепить практические навыки использования языка программирования R для
обработки данных.

4\. Закрепить знания основных функций обработки данных экосистемы tidyverse
языка R.

## Ход работы

### Подготовка данных

```{r}
library(tidyverse)
```


1\. Импортируйте данные.

```{r}
all_data <- read.csv('C:/Users/user/Documents/IATPUIB/lab5/mir.csv-01.csv')
```
```{r}
head(all_data, 10)
```
```{r}
data_1 <- read.csv(file='C:/Users/user/Documents/IATPUIB/lab5/mir.csv-01.csv',nrows=167)
```
```{r}
data_2 <- read.csv(file='C:/Users/user/Documents/IATPUIB/lab5/mir.csv-01.csv',skip=169)
```
```{r}
data_2
```



2\. Привести датасеты в вид “аккуратных данных”, преобразовать типы столбцов в
соответствии с типом данных

```{r}
data_1 <- data_1 %>% mutate_at(vars(BSSID, Privacy, Cipher, Authentication, LAN.IP, ESSID), trimws) %>% mutate_at(vars(BSSID, Privacy, Cipher, Authentication, LAN.IP, ESSID), na_if, "")
data_1$First.time.seen <- as.POSIXct(data_1$First.time.seen, origin="1970-01-01")
data_1$Last.time.seen <- as.POSIXct(data_1$Last.time.seen, origin="1970-01-01")
```

```{r}
data_2 <- data_2 %>% mutate_at(vars(Station.MAC, BSSID, Probed.ESSIDs), trimws) %>% mutate_at(vars(Station.MAC, BSSID, Probed.ESSIDs), na_if, "")
data_2$First.time.seen <- as.POSIXct(data_2$First.time.seen, format = "%Y-%m-%d %H:%M:%S")
data_2$Last.time.seen <- as.POSIXct(data_2$Last.time.seen, format = "%Y-%m-%d %H:%M:%S")
```


3\. Просмотрите общую структуру данных с помощью функции glimpse()

```{r}
data_1 %>% glimpse()
```
```{r}
data_2 %>% glimpse()
```


### Анализ

1\. Определить небезопасные точки доступа (без шифрования – OPN).

```{r}
opn <- data_1 %>% filter(Privacy=="OPN") %>%  select(BSSID, ESSID)
opn <- unique(opn$BSSID) 
opn
```


2\. Определить производителя для каждого обнаруженного устройства (онлайн сервис OUI lookup https://ouilookup.com/).

- E8:28:C1:DE:47:D0 - Company: Eltex Enterprise Ltd.

- E8:28:C1:DC:BD:52 - Company: Eltex Enterprise Ltd.

- E8:28:C1:DE:47:D1 - Company: Eltex Enterprise Ltd.

- E8:28:C1:DC:C8:31 - Company: Eltex Enterprise Ltd.

- E8:28:C1:DD:04:42 - Company: Eltex Enterprise Ltd.

- E8:28:C1:DC:C6:B1 - Company: Eltex Enterprise Ltd.

- E8:28:C1:DE:47:D2 - Company: Eltex Enterprise Ltd.

- E8:28:C1:DD:04:4 - Company: Eltex Enterprise Ltd.

- E8:28:C1:DD:04:40 - Company: Eltex Enterprise Ltd.

- E8:28:C1:DC:B2:42 - Company: Eltex Enterprise Ltd.

- E8:28:C1:DC:B2:40 - Company: Eltex Enterprise Ltd.

- E8:28:C1:DC:B2:41 - Company: Eltex Enterprise Ltd.

- E8:28:C1:DE:74:30 - Company: Eltex Enterprise Ltd.

- E8:28:C1:DD:04:50 - Company: Eltex Enterprise Ltd.

- E8:28:C1:DD:04:51 - Company: Eltex Enterprise Ltd.

- E8:28:C1:DC:C8:30 - Company: Eltex Enterprise Ltd.

- E8:28:C1:DC:B2:52 - Company: Eltex Enterprise Ltd.

- E8:28:C1:DC:B2:50 - Company: Eltex Enterprise Ltd.

- E8:28:C1:DC:B2:51 - Company: Eltex Enterprise Ltd.

- E0:D9:E3:48:FF:D2 - Company: Eltex Enterprise Ltd.

- 00:26:99:F2:7A:EF - Company: Cisco Systems, Inc

- 00:25:00:FF:94:73 - Company: Apple, Inc.

- 00:26:99:F2:7A:E0 - Company: Cisco Systems, Inc


3\. Выявить устройства, использующие последнюю версию протокола шифрования
WPA3, и названия точек доступа, реализованных на этих устройствах.

```{r}
wpa3 <- data_1[str_detect(data_1$Privacy, "WPA3"), ] %>% filter(!is.na(Privacy)) %>% select(BSSID, ESSID, Privacy)
wpa3
```

4\. Отсортировать точки доступа по интервалу времени, в течение которого они
находились на связи, по убыванию.

```{r}
int_time <- data_1 %>% mutate(Time = seconds_to_period(Last.time.seen - First.time.seen)) %>% arrange(desc(Time)) %>%  select(BSSID, Last.time.seen,First.time.seen, Time)
int_time
```

5\. Обнаружить топ-10 самых быстрых точек доступа.

```{r}
data_1 %>% arrange(desc(Speed)) %>%  select(BSSID, ESSID, Speed) %>% slice(1:10)
```

6\. Отсортировать точки доступа по частоте отправки запросов (beacons) в единицу
времени по их убыванию.

```{r}
beacons_time <- data_1 %>% mutate(Time = seconds_to_period(Last.time.seen - First.time.seen)) %>% arrange(desc(Time)) %>% select(BSSID, Last.time.seen,First.time.seen, X..beacons, Time)
beacons_time <- beacons_time %>% filter(Time!="0" | X..beacons!="0") %>%  mutate(beacon = as.integer(X..beacons)/ as.integer(Time)) %>% arrange(desc(beacon)) %>% filter(!is.infinite(beacon)) %>% select(BSSID, X..beacons, Time,beacon)
beacons_time
```

### Данные клиентов

1\. Определить производителя для каждого обнаруженного устройства (онлайн сервис OUI lookup https://ouilookup.com/).

```{r}
oui <- data_2 %>% filter(BSSID!="(not associated)") %>% select(BSSID)
oui <- unique(oui$BSSID) 
oui
```

- 00:03:7F Atheros Communications, Inc.

- 0C:80:63 Tp-Link Technologies Co.,Ltd.

- 00:0D:97 Hitachi Energy USA Inc.

- 00:23:EB Cisco Systems, Inc

- 00:25:00 Apple, Inc.

- 00:26:99 Cisco Systems, Inc

- 08:3A:2F Guangzhou Juan Intelligent Tech Joint Stock Co.,Ltd

- DC:09:4C Huawei Technologies Co.,Ltd

- E0:D9:E3 Eltex Enterprise Ltd.

- E8:28:C1 Eltex Enterprise Ltd.

2\. Обнаружить устройства, которые НЕ рандомизируют свой MAC адрес

```{r}
data_2 %>% select(Station.MAC) %>% filter(!Station.MAC %in% grep(":",data_2$Station.MAC, value = TRUE))
```

3\. Кластеризовать запросы от устройств к точкам доступа по их именам.
Определить время появления устройства в зоне радиовидимости и время
выхода его из нее.

```{r}
data_2 %>% filter(!is.na(Probed.ESSIDs)) %>% group_by(Station.MAC, Probed.ESSIDs) %>%  summarise("min_first_time" = min(First.time.seen), "max_last_time" = max(Last.time.seen), Power)
```

4\. Оценить стабильность уровня сигнала внури кластера во времени. Выявить
наиболее стабильный кластер.

```{r}
data_2 %>% filter(!is.na(Probed.ESSIDs),!is.na(Power) ) %>% group_by(Station.MAC) %>%  summarise("min_first_time" = min(First.time.seen), "max_last_time" = max(Last.time.seen), Power) %>% arrange(desc(Power)) %>% head(1)
```

