---
title: "Практическая работа №2"
author: "Солдатенкова Ксения БИСО-03-20"
format: 
  md:
    output-file: README.md
editor: visual
output: md_document
---

## Цель работы

1. Зекрепить практические навыки использования языка программирования R для обработки данных

2. Закрепить знания основных функций обработки данных экосистемы tidyverse языка R

3. Развить пркатические навыки использования функций обработки данных пакета dplyr – функцииselect(), filter(), mutate(), arrange(), group_by()

## Ход работы

Проанализировать встроенные в пакет nycflights13 наборы данных с помощью языка R и ответить на вопросы:

1\. Сколько встроенных в пакет nycflights13 датафреймов?

```{r}

```

2\. Сколько строк в каждом датафрейме?

```{r}

```

3\. Сколько столбцов в каждом датафрейме?

```{r}

```

4\. Как просмотреть примерный вид датафрейма?

```{r}

```

5\. Сколько компаний-перевозчиков (carrier) учитывают эти наборы данных (представлено в наборах данных)?

```{r}

```

6\. Сколько рейсов принял аэропорт John F Kennedy Intl в мае?

```{r}

```

7\. Какой самый северный аэропорт?

```{r}

```

8\. Какой аэропорт самый высокогорный (находится выше всех над уровнем моря)?

```{r}

```

9\. Какие бортовые номера у самых старых самолетов?

```{r}

```

10\. Какая средняя температура воздуха была в сентябре в аэропорту John F Kennedy Intl (в градусах Цельсия).

```{r}

```

11\. Самолеты какой авиакомпании совершили больше всего вылетов в июне?

```{r}

```

12\. Самолеты какой авиакомпании задерживались чаще других в 2013 году?

```{r}

```

