---
title: "Практическая работа №3"
author: "Солдатенкова Ксения БИСО-03-20"
format: 
  md:
    output-file: README.md
editor: visual
output: md_document
---

## Цель работы

1.  Закрепить практические навыки использования языка программирования R для обработки данных

2.  Закрепить знания основных функций обработки данных экосистемы tidyverse языка R

3.  Развить пркатические навыки использования функций обработки данных пакета dplyr -- функцииselect(), filter(), mutate(), arrange(), group_by()

## Ход работы

Проанализировать встроенные в пакет nycflights13 наборы данных с помощью языка R и ответить на вопросы:

```{r}
library(nycflights13)
```

```{r}
library(dplyr)
```

1\. Сколько встроенных в пакет nycflights13 датафреймов?

nycflights13::

Ответ: в пакет nycflights13 встроено 5 датафреймов: airlines, airports, flights, planes, weather

2\. Сколько строк в каждом датафрейме?

```{r}
airlines %>% nrow()
```

```{r}
airports %>% nrow()
```

```{r}
flights %>% nrow()
```

```{r}
planes %>% nrow()
```

```{r}
weather %>% nrow()
```

3\. Сколько столбцов в каждом датафрейме?

```{r}
airlines %>% ncol()
```

```{r}
airports %>% ncol()
```

```{r}
flights %>% ncol()
```

```{r}
planes %>% ncol()
```

```{r}
weather %>% ncol()
```

4\. Как просмотреть примерный вид датафрейма?

```{r}
weather %>% glimpse()
```

5\. Сколько компаний-перевозчиков (carrier) учитывают эти наборы данных (представлено в наборах данных)?

```{r}
length(unique(airlines$carrier))
```

6\. Сколько рейсов принял аэропорт John F Kennedy Intl в мае?

```{r}
apname <- airports %>% filter(name == 'John F Kennedy Intl') %>% select(faa)
flights %>% filter(month == 5, dest == as.character(apname)) %>% nrow()
```

7\. Какой самый северный аэропорт?

```{r}
maxlat <- max(airports$lat, na.rm = TRUE)
airports %>% select(name,lat) %>% filter(lat==maxlat)

```

8\. Какой аэропорт самый высокогорный (находится выше всех над уровнем моря)?

```{r}
airports %>% arrange(desc(alt)) %>% select(name, alt) %>% top_n(1)
```

9\. Какие бортовые номера у самых старых самолетов?

```{r}
planes %>% select(tailnum, year) %>% filter(year == min(year, na.rm = TRUE))
```

10\. Какая средняя температура воздуха была в сентябре в аэропорту John F Kennedy Intl (в градусах Цельсия).

```{r}
apname <- airports %>% filter(name == 'John F Kennedy Intl') %>% select(faa)
weather %>% filter(month == 9, origin == as.character(apname)) %>% summarise('temp' = ((temp_mean = mean(temp, 0, na.rm = TRUE))-32)*5/9)

```

11\. Самолеты какой авиакомпании совершили больше всего вылетов в июне?

```{r}
flights %>% filter(month == 6) %>% group_by(carrier) %>% summarize(n_flights = n()) %>% arrange(desc(n_flights)) %>% top_n(1)
```

12\. Самолеты какой авиакомпании задерживались чаще других в 2013 году?

```{r}
flights %>% filter(year == 2013) %>% group_by(carrier) %>% filter(dep_delay > 0, arr_delay > 0) %>% summarise('delays' = n()) %>% arrange(desc(delays)) %>% top_n(1)
```

## Вывод

Проанализировали встроенные в пакет nycflights13 наборы данных с помощью языка R